# 强烈建议陈版牵头编写一部完整的合并报表的书籍！！

提问人：yanhui1985 时间：2013-05-23 22:36:07
在网上买了好多有关合并报表编制的书籍，看着都是老一套，理论的较多，实务内容十分有限。对于新手或者想再提高的人来说简直是无用之书，既耗费金钱又耗费时间，所以恳请陈版能牵头版内其他老师编写一本书籍或一部教材，纯实务的，最好能包括连续编报的内容，最好能使用比较贴合实际的案例来讲解。

回答人：chenyiwei
感谢关注！未来如有时间，会有这方面安排。但近期由于各类事务较多，因此暂无此计划，抱歉！